【裁判字號】    89,易,1452
【裁判日期】    900420
【裁判案由】    贓物
【裁判全文】
臺灣新竹地方法院刑事判決                        八十九年度易字第一四五二號
    公  訴  人  臺灣新竹地方法院檢察署檢察官
    被      告  甲○○
右列被告因贓物案件，經檢察官提起公訴（八十九年度偵字第六三四八號），本院判
決如左：
    主  文
甲○○收受贓物，累犯，處有期徒刑肆月。如易科罰金，以參佰元折算壹日。
    事  實
一、甲○○曾有妨害家庭、贓物、違反麻醉藥品管理條例案件等前科，最近一次係因
    違反麻醉藥品管理條例、藥事法，分別經本院判處有期徒刑六月，嗣定執行刑為
    十月，於民國八十八年二月十二日執行完畢。詎猶不知警惕，於八十九年十一月
    七日凌晨，姓名年籍不詳、綽號「阿偉」之友人騎乘ＭＸＢ—四二九號重型機車
    至其位於新竹縣竹北市尚義里一三鄰拔子窟一三三號住處，其知悉ＭＸＢ—四二
    九號重型機車為來路不明之贓物（係楊文所有、乙○○○所使用，於八十九年十
    月三十日上午八時許在新竹市○○路二六五巷口所失竊，價值約新台幣三萬元）
    ，仍乘坐「阿偉」所駕駛之前揭機車一同前往新竹市○○路一八二巷口，並收受
    「阿偉」所交付之贓物機車及機車鑰匙後在場等待，嗣於當日凌晨一時四十分，
    於前址為警查獲，並扣得「阿偉」所交付之機車鑰匙、自製螺絲起子各一支。
二、案經新竹市警察局第三分局報告臺灣新竹地方法院檢察署檢察官偵查起訴。
    理  由
一、訊據被告甲○○固不否認前揭於八十九年十一月七日凌晨，在其住處乘坐「阿偉
    」所駕駛之ＭＸＢ—四二九號重型機車一同前往新竹市○○路一八二巷口後，即
    收受「阿偉」所交付之前揭機車及機車鑰匙後在場等待，嗣於當日凌晨一時四十
    分於前址為警查獲之事實，惟否認知悉該機車為贓車，辯稱「阿偉」並未告知伊
    該車為贓車云云。然查：前揭ＭＸＢ—四二九號重型機車係被害人乙○○○於八
    十九年十月三十日上午八時許在新竹市○○路二六五巷口所失竊之事實，已據被
    害人乙○○○於警訊指述明確（見偵查卷第二十二頁），並有車輛竊盜、車牌失
    竊資料個別查詢報表及贓證物品認領保管收據各二紙附卷可稽（見偵查卷第五、
    二十三頁），前揭ＭＸＢ—四二九號重型機車確係贓物無訛。次以被告自承與「
    阿偉」是在電玩店認識，不知「阿偉」之真實姓名、如何聯絡，「阿偉」並未交
    付機車行照，且伊在場等候「阿偉」已數小時之久等情（以上均見本院九十年四
    月六日審理筆錄），顯見被告與「阿偉」並無深交，而「阿偉」竟任意將機車及
    鑰匙交予被告，又任被告占有機車多時，益見「阿偉」對於該機車並無合法權限
    ，始有此等貿然交付之漠不關己舉動，復以被告年為三十三歲，對於使用機車應
    取得行車執照一事當知之甚稔，參以前揭其自承「阿偉」並未交付行照等情，足
    徵被告已可預見「阿偉」所交付之機車來源有問題，其對於「阿偉」無權交付機
    車一事毫不在意而加以收受，顯有收受贓物之犯意，所辯不知機車為贓物云云不
    足採信，其收受贓物之犯行堪以認定，應予依法論科。
二、核被告所為係犯刑法第三百四十九條第一項之收受贓物罪。被告曾有妨害家庭、
    贓物、違反麻醉藥品管理條例案件等前科，最近一次係因違反麻醉藥品管理條例
    、藥事法，分別經本院判處有期徒刑六月，嗣定執行刑為十月，於八十八年二月
    十二日執行完畢，有臺灣高等法院被告全國前案紀錄表附卷可稽，五年內再犯本
    件有期徒刑以上之罪，為累犯，應依刑法第四十七條加重其刑。爰審酌被告素行
    不良，曾因贓物案件判處有期徒刑六月，公訴人具體求刑一年固非無據，惟本件
    所造成之損害非鉅，且其坦承犯罪經過，態度尚可等一切情狀，量處如主文所示
    之刑，並諭知易科罰金之折算標準，以資懲儆。至扣案之機車鑰匙、自製螺絲起
    子各一支（八十九年度保管字第二三０八號），係「阿偉」所交付之物，不符沒
    收之規定，爰不諭知沒收，附此敘明。
三、據上論斷，應依刑事訴訟法第二百九十九條第一項前段，刑法第三百四十九條第
    一項、第四十七條、第四十一條第一項前段，罰金罰鍰提高標準條例第一條前段
    、第二條，判決如主文。
本案經檢察官吳金棟到庭執行職務。
中      華      民      國    九十      年      四      月     二十     日
                              臺灣新竹地方法院刑事第二庭
                                      法    官  黃美盈
如不服本判決，應於送達後十日內向本院提出上訴狀（應附繕本），上訴於臺灣高等
法院。
右正本證明與原本無異。
書 記 官  吳尚文
中      華      民      國    九十      年      四      月     二十     日
附錄本案論罪科刑法條全文：
中華民國刑法第三百四十九條第一項
 (普通贓物罪)
收受贓物者，處三年以下有期徒、拘役或五百元以下罰金。


司法院資訊處製作；財團法人民間司法改革基金會備份。
